# 请问如果项目出现质量问题，项目负责经理有什么责任（非签字人）？

提问人：mrlf 时间：2011-03-07 09:19:34
请问如果项目出现质量问题，项目负责经理有什么责任？ 项目负责经理具体负责项目的现场安排，一级复核等工作。 但不是报告签字注册会计师。
如果项目出现质量问题，项目负责经理要承担什么样的法律责任？ 采取什么措施可以减轻这种责任呢？ 谢谢！

回答人：chenyiwei
由于没有在对外签发的报告上签字，因此该项目负责经理个人应当不会直接承担对外的法律责任，但事务所内部可根据管理制度对其予以处分，注协也可对其予以惩戒。